【裁判字號】    99,上易,862
【裁判日期】    991109
【裁判案由】    詐欺
【裁判全文】
臺灣高等法院臺中分院刑事判決         99年度上易字第862號
上  訴  人  臺灣彰化地方法院檢察署檢察官
被      告  甲○○
上列上訴人因被告詐欺案件，不服臺灣彰化地方法院中華民國99
年5月31日第一審判決（98年度簡上字第200號，聲請簡易判決處
刑案號：臺灣彰化地方法院檢察署98年度偵字第3757號），提起
上訴，本院判決如下：
    主  文
上訴駁回。
    理  由
一、本案經本院審理結果，認第一審判決諭知被告甲○○無罪，
    並無不當，應予維持，並引用第一審判決書記載之證據及理
    由（如附件）。
二、檢察官上訴意旨略謂：本件得否因被告甲○○事後翻易前詞
    ，且與另案被告丙○○有密集通聯，即認丙○○有商請被告
    頂罪，要非無疑，似仍應待丙○○到庭陳述後，始能釐清，
    況被告於偵訊時所述與丙○○所述相符，復有被害人乙○○
    於警詢之證述及田中郵局立帳申請書、查詢最近交易資料、
    被害人臺灣企銀存摺影本等件可佐，足認被告確有實施本件
    犯行。原判決認事用法尚嫌未洽，為此提起上訴，請將原判
    決撤銷，更為適當合法之判決等語。
三、按檢察官就被告犯罪事實，應負舉證責任，並指出證明之方
    法，刑事訴訟法第161條第1項定有明文。因此，檢察官對於
    起訴之犯罪事實，應負提出證據及說服之實質舉證責任。倘
    其所提出之證據，不足為被告有罪之積極證明，或其指出證
    明之方法，無從說服法院以形成被告有罪之心證，基於無罪
    推定之原則，自應為被告無罪判決之諭知（參照最高法院92
    年臺上字第128號判例）。原判決以通常情形系爭帳戶應由
    申請設立之另案被告丙○○支配使用，例外情形才是由他人
    使用，被告甲○○雖曾一度於偵查中坦承借用系爭帳戶販賣
    等情，但其嗣後已經否認，且有原判決理由欄所載多處疑點
    ，被告辯稱係為丙○○頂罪等語，並非完全無據，被告上開
    於偵查中及丙○○於警詢、偵查中所述，是否與事實相符，
    顯有可疑，公訴人所舉證據，尚有合理之懷疑存在而無從使
    原審得有罪之確信，自不能以推測或擬制之方法，推論被告
    犯罪，原審因此以不能證明被告犯罪，依刑事訴訟法第301
    條第1項規定判決被告無罪。經核原判決對於不能證明被告
    有檢察官聲請簡易判決處刑書所指之犯行，業已詳為調查審
    酌，並說明其認定之證據及理由，且無違於證據及經驗法則
    ，其認事用法均無不合。又證人丙○○經原審及本院合法傳
    喚均未到庭，原審命警拘提亦無結果，就此部分顯已盡調查
    之能事，無從再為進一步查證。檢察官上訴並未提出其他新
    事證以供調查，其上訴意旨仍執陳詞，尚不足以動搖原判決
    之基礎，本件上訴為無理由，應予駁回。
四、據上論斷，應依刑事訴訟法第373條、第368條，判決如主文
    。
本案經檢察官丁○○到庭執行職務。
中    華    民    國    99    年    11    月    9     日
                  刑事第六庭  審判長法  官  李 文 雄
                                    法  官  蔡王金全
                                    法  官  黃 小 琴
以上正本證明與原本無異。
不得上訴。
                                    書記官  林 元 威
中    華    民    國    99    年    11    月    9     日

司法院資訊處製作；財團法人民間司法改革基金會備份。
